臺灣板橋地方法院民事判決　　　　　　　 96年度婚字第814號
原　　　告　甲○○
被　　　告　丙○○
上列當事人間請求離婚事件，前經本院於中華民國96年10月16日
言詞辯論終結，茲判決如下：
    主      文
准原告與被告離婚。
訴訟費用由被告負擔。
    事實及理由
一、原告主張：兩造為夫妻，現仍婚姻關係存續中，並育有羅安
    聖、乙○○二名子女（均已成年），惟被告於民國79年離家
    出走後，期間雖斷斷續續有回家數次，但自85年後即未再返
    家，原告認被告顯係惡意遺棄，且兩造已多年未共同生活，
    婚姻發生嚴重破綻，難以再繼續維持，爰依民法第1052條第
    1 項第5 款、同條第2 項之規定，請求鈞院擇一判決離婚，
    並只要其中之一有理由，其他事由毋庸加以審理。
二、被告則以：伊是被原告趕出去的，不是伊自願離家，原告要
    離婚可以，但是要給伊新台幣100 萬，伊是約86年9 月份被
    原告趕出去等語資為抗辯。
三、法院之判斷：
（一）原告主張兩造係夫妻關係，現婚姻關係仍存續中之事實，
      有原告所提戶籍謄本1 件為證，又原告主張被告於79年離
      家出走後，期間雖斷斷續續有回家數次，但自85年後即未
      再返家等情，亦據原告提出鄰里長證明書1 件為證，並經
      證人即兩造之子乙○○到庭證稱：「（問：你父親是何時
      沒有與你們住在一起？）大概79年的時候。」、「（問：
      為何兩造沒有住在一起？）我知道的是當時是兩造吵架，
      爸爸打媽媽，後來警察有來，剩下的事情就記不清楚了，
      隔一天爸爸就沒有住在家裡了。」、（問：是否是媽媽把
      爸爸趕出去的？）不清楚。」、「（問：從爸爸離開家後
      的期間，爸爸有無曾經向你的母親表示過說要回家，媽媽
      不讓爸爸回來？）沒有。從那次之後爸爸也沒有回家過，
      也沒有表示說要回來的意思。」、「（問：被告離家之後
      ，家計由誰負擔？）媽媽。」、「（問：就印象所及，爸
      爸從哪一個階段再也沒有回家？）是我小五、小六之後，
      就沒有回家，之前感覺被告有在家，又好像不在家。（問
      ：爸爸是否會與小孩聯絡？）有。（問：爸爸有無跟小孩
      提到為何不回家？）沒有。因為爸爸是過很久之後才跟我
      們聯絡，我們已經習慣了，所以也沒有要爸爸回家」等語
      屬實，而被告就其所辯，則未能提出任何反證為駁，是本
      院綜上事證，原告上開主張，應堪信為真實。
（三）按我國民法第1052條第2 項前段規定：「有前項以外之重
      大事由，難以維持婚姻者，夫妻之一方得請求離婚。」，
      其目的在使夫妻請求裁判離婚之事由較富彈性。又婚姻係
      以夫妻之共同生活為目的（民法第1001條規定），配偶應
      互相協力保持其共同生活之圓滿及幸福。查兩造婚後，被
      告於79年離家出走，期間雖斷斷續續有回家數次，但自85
      年後即未再返家，已如前述理由所認，依婚姻乃一男一女
      之兩性結合，以組織家庭，共同生活為目的，而本件兩造
      間因被告上開之行徑，不僅顯現其主觀上對婚姻維持意願
      之輕忽，就兩造客觀上應存之基本生活及相互扶持、誠摯
      相愛之對待義務，亦已創傷殆盡，名存實亡，客觀上亦已
      因上情而足以破壞婚姻共同生活而達於難以繼續維持婚姻
      之重大事由，從而衡以該事由之發生係可歸責於被告一方
      所致之，是揆諸上揭法條規定，原告據以訴請判決離婚，
      依法即無不合，應予准許。至原告雖併主張民法第1052條
      第1 項第5 款為離婚原因，然原告既已表明就所主張離婚
      之事由，只要其中之一有理由，即請求本院加以判決准予
      離婚，是就此部分本院即無庸再加審認，特此敘明。
四、據上論結：原告之訴為有理由，並依民事訴訟法第78條，判
    決如主文。
中　　華　　民　　國　　96　　年　　11    月    2     日
                  家事法庭  法　官　葉靜芳
上開正本證明與原本無異。
如對本判決不服，得於判決正本送達後20日內向本院提出上訴狀
（須按他造人數附繕本），並繳交上訴裁判費新台幣4,500元。
中　　華　　民　　國　　96　　年　　11  　月　　2 　　日
                            書記官　鄒秀珍
